【裁判字號】    92,上易,434
【裁判日期】    920328
【裁判案由】    家暴傷害
【裁判全文】
臺灣高等法院刑事判決                            九十二年度上易字第四三四號
    上  訴  人
    即  被  告  甲○○
右上訴人因家暴傷害案件，不服臺灣板橋地方法院九十一年度易字第一七九九號，中
華民國九十二年一月七日第一審判決（起訴案號：臺灣板橋地方法院檢察署九十一年
度偵字第八四二三號）提起上訴，本院判決如左：
    主  文
上訴駁回。
    事  實
一、甲○○與乙○○係夫妻關係，屬家庭暴力防治法第三條第一款所稱家庭成員；甲
    ○○於民國九十年六月十四日晚上十時許駕駛汽車附載乙○○返家，行至台北縣
    永和市○○路附近，因不滿乙○○質疑其外遇並控制其財務，雙方發生口角，嗣
    乙○○以行動電話與其友人張淑瑛聯繫，甲○○一時情緒激動，竟基於傷害人身
    體之故意，出手毆打乙○○，而乙○○以左手保護頭部，因此受有左頷二Ｘ二平
    方公分紅腫、左食指一Ｘ一平方公分紅腫之傷害。
二、案經被害人乙○○訴請臺灣板橋地方法院檢察署檢察官偵查起訴。
    理  由
一、訊據上訴人即被告甲○○固不否認於上開時地與告訴人發生爭執，相互拉扯，但
    否認傷害犯行，辯稱：有於上開時地載乙○○回家，因發生口角，在爭吵中手勢
    動作較大，有揮打到告訴人，但告訴人也有動手，並非故意傷害乙○○云云。
二、經查：
    右揭事實，業據告訴人乙○○於偵審中指訴不移，而乙○○因遭被告毆打而受有
    左頷二Ｘ二平方公分紅腫、左食指一Ｘ一平方公分紅腫之傷害，亦有台北市仁愛
    醫院九十年六月十五日驗傷診斷書影本一份附卷可佐；而告訴人於上開時地遭被
    告毆打時，正與友人張淑瑛以電話聯繫，張淑瑛在電話中聽見乙○○之尖叫聲，
    並聽見乙○○向被告表示：「你為什麼一直打我頭」，而被告則對告訴人稱：「
    打死妳，打死妳」等語，亦經證人張淑瑛於偵查中結證述屬實（詳發查卷第十八
    頁背面），顯見被告是故意動手無誤，況被告於偵查及原審均未曾表示告訴人亦
    有動手一節，而於本院改稱：告訴人亦有動手，伊亦有受傷一詞，惟亦未見被告
    提出任何受傷證明，是被告所辯應係避重就輕卸責之詞，不足採信，本案事證明
    確，被告之犯行洵堪認定。
三、核被告所為，係犯刑法第二百七十七條第一項之普通傷害罪。被害人乙○○係被
    告之配偶，有
    家庭成員，被告對乙○○故意實施身體上不法侵害之行為，屬家庭暴力罪。
四、原審認被告係犯刑法第二百七十七條第一項傷害罪，並審酌被告之犯罪動機、手
    段、犯罪時所受之刺激、被害人所受傷勢尚屬輕微、被告與被害人間之關係及犯
    罪後未能坦承犯行等一切情狀，量處拘役二十日，並諭知易科罰金之折算標準，
    其認事用法，並無不當，量刑亦稱妥適，被告以亟盼得緩刑宣告為由提起上訴，
    惟告訴人堅稱被告並無悔改誠意，本院認被告未能獲得告訴人諒解，不宜為緩刑
    之宣告，從而被告之上訴，委無理由，應予駁回。
五、公訴意旨另以：被告於八十八年八月二十九日下午三、四時許，在台中市南屯區
    ○○○街一九五號十二樓之三住處，因故與乙○○發生口角爭執，竟基於傷害人
    身體之犯意，出手毆傷乙○○，致乙○○受有右肩紅淤青血腫二乘二公分、左肘
    窩淤青血腫三乘二公分、左肘背淤青血腫二乘二公分、左大腿淤青血腫五乘五公
    分等傷害，因認被告涉犯刑法第二百七十七條之第一項普通傷害罪嫌。惟按告訴
    乃論之罪，其告訴應自得為告訴之人知悉犯人之時起，於六個月內為之，又告訴
    乃論之罪，已逾告訴期間者，應諭知不受理之判決，刑事訴訟法第二百三十七條
    第一項、第三百零三條第三款分別定有明文。次按刑法第二百七十七條第一項之
    普通傷害罪，依同法第二百八十七條前段之規定，須告訴乃論。訊據被告堅決否
    認告訴人指訴其於八十八年八月二十九日傷害告訴人身體之犯行與前揭論罪科刑
    部分係基於概括之犯意連續為之。查公訴人所指此部分犯行係發生在八十八年八
    月二十九日，與前揭論罪科刑之犯罪事實係發生在九十年六月十四日，二者相差
    約一年又十個月，且犯罪地點一在台中市、一在台北縣，客觀上難認被告係基於
    概括之犯意反覆傷害告訴人，此部分與前揭論罪科刑部分顯無連續犯之裁判上一
    罪關係，公訴人竟認二犯行間，時間緊接，實屬違誤；本件告訴人於九十年十二
    月十二日始具狀向臺灣板橋地方法院檢察署提出被告於八十八年八月二十九日傷
    害犯行之告訴，已逾告訴期間，依照上開說明，本應諭知不受理之判決，惟因公
    訴人認此部分與前揭論罪科刑部分有連續犯之裁判上一罪關係，爰不另為不受理
    之諭知，併此敘明。
據上論斷，應依刑事訴訟法第三百六十八條判決如主文。
本案經檢察官吳國南到庭執行職務。
中      華      民      國     九十二     年     三     月    二十八    日
                              臺灣高等法院刑事第十八庭
                                  審判長法  官  吳      敦
                                        法  官  吳  明  峰
                                        法  官  劉  慧  芬
右正本證明與原本無異。
不得上訴。
                                        書記官  鎖  瑞  嶺
中      華      民      國    九十二    年      三      月    二十八   日
附錄本判決論罪科刑法條：
中華民國刑法第二百七十七條
 (普通傷害罪)
傷害人之身體或健康者，處三年以下有期徒刑、拘役或一千元以下罰金。


司法院資訊處製作；財團法人民間司法改革基金會備份。
